# 请教陈版主，关于IPO审计新准则的适用时点

提问人：qqhu210210 时间：2020-07-29 11:32:00
陈版主，您好。按照规定自 2020 年 1 月 1 日起执行新收入准则，比如IPO审计申报期是2019-2021年 3 年，那么对于新收入准则，我应该从何时起执行新收入准则呢：
A 2019-2020年申报期内一贯使用新收入准则（前提：不满足提前适用的条件）
B 2019年使用旧收入准则， 2020 年形式上追溯。
谢谢您

回答人：chenyiwei
IPO发行人对于执行新收入准则，应采用与已上市公司相同的首次执行日和过渡衔接办法。即，自 2020 年 1 月 1 日起执行新收入准则，申报报表中的 2018 、 2019 年度财务数据仍按原准则编制，同时体现 2020 年 1 月 1 日首次执行日对留存收益的影响。
参考：《发行监管问答——关于申请首发企业执行新收入准则相关事项的问答》：
发行监管问答——关于申请首发企业执行新收入准则相关事项的问答
中国证监会 http://www.csrc.gov.cn 时间：2020-01-16 来源：
一、 2017 年，财政部发布修订后的《企业会计准则第 14 号——收入》（以下简称新收入准则），申请首发企业应于何时开始执行新收入准则？应如何做好执行新收入准则的衔接？
答：申请首发企业应当自 2020 年 1 月 1 日起执行新收入准则。
申请首发企业已在境外上市且其财务报表按照新收入准则或新收入准则相对应的国际财务报告准则或香港财务报告准则编制的，或者母公司在境外上市且其境外财务报表按照新收入准则或新收入准则相对应的国际财务报告准则或香港财务报告准则编制的，或者子公司在境外上市且其境外财务报表按照新收入准则或新收入准则相对应的国际财务报告准则或香港财务报告准则编制的，可以将首次执行日提前至 2018 年 1 月 1 日。其他申请首发企业原则上不允许提前执行新收入准则。
申请首发企业应当按照新收入准则第七章有关规定做好执行新收入准则的衔接，对首次执行日前可比期间信息不予调整。
二、申请首发企业应如何做好实施新收入准则相关信息披露？
答：对于申报财务报表审计截止日在 2019 年 12 月 31 日及之后，且首次执行日晚于可比期间最早期初的申请首发企业，应当在招股说明书“财务会计信息”（创业板及科创板为“财务会计信息与管理层分析”，以下统称“财务会计信息”）部分，披露新收入准则实施前后收入确认会计政策的主要差异以及实施新收入准则在业务模式、合同条款、收入确认等方面产生的影响，如有重大影响，应当作“重大事项提示”。
同时，企业应披露实施新收入准则对首次执行日前各年合并财务报表主要财务指标的影响，即假定自申报财务报表期初开始全面执行新收入准则，对首次执行日前各年（末）营业收入、归属于公司普通股股东的净利润、资产总额、归属于公司普通股股东的净资产的影响程度。
如报告期任意一年上述一项指标的影响程度超过10%，企业应当假定自申报财务报表期初开始全面执行新收入准则并编制备考合并财务报表（合并资产负债表及合并利润表），同时，在招股说明书“财务会计信息”部分披露；
此外，还应分析披露备考财务报表与申报财务报表之间的主要差异及形成原因，如有重大影响，应当作“重大事项提示”。
备考财务报表可以作为申报财务报表的附注，也可以单独作为申请文件并由会计师出具审阅意见。